# 请教陈版职工教育经费税前抵扣的问题！

提问人：xianaaa2009 时间：2013-03-30 12:25:01
根据企业所得税法实施条例第四十二条规定，除国务院财政、税务主管部门另有规定外，企业发生的职工教育经费支出，不超过工资薪金总额2.5%的部分，准予扣除；超过部分，准予在以后纳税年度结转扣除。
我想问，如果 11 年末企业职工教育经费计提 200 万，实际支出 100 万，贷方余额 100 万。所得税汇算清缴可抵扣支出为 100 万。那么到了 12 年末，计提 300 万，实际支出 400 万，期末科目结平无余额。 12 年所得税汇算清缴职工教育经费可以抵扣的是按照上述条例，抵扣 300 万，另外 100 万留以后年度抵扣？还是本期可以抵扣 400 万？因为有 100 万是 11 年计提的，只不过 12 年才支出。考虑到税法本意是为了对职工教育经费在纳税时的优惠，是不是应该按后者处理？

回答人：chenyiwei
我理解是按照以下两个金额中的较低者扣除：（ 1 ）本期实际发生支付金额 400 万；（ 2 ）本期可税前扣除的工资额的2.5%。

提问人：xianaaa2009 时间：2013-03-31 10:19:56
回复 chenyiwei 的帖子
（问题中企业的计提的职工教育经费就为税前扣除工资额的2.5%）
我理解是按照以下两个金额中的较低者扣除：（ 1 ）本期实际发生支付金额 400 万；（ 2 ）本期可税前扣除的工资额的2.5%。
那是不是以为着当某一年计提的职工教育经费 100 万（为税前扣除的工资额的2.5%）大于税法允许扣除的实际支出 40 万+以前年度结转当年抵扣 30 万=70万，那么当年会计上计提职工教育经费形成的费用对利润的影响-100万，与税法允许扣除实际支出的职工教育经费对利润的影响-70万，形成了永久差异？

回答人：chenyiwei
可以这样理解。只有截至本年末已经发生但需要结转以后年度扣除的教育经费支出才是可以结转以后年度扣除的暂时性差异。